【裁判字號】    95,訴,227
【裁判日期】    950331
【裁判案由】    毒品危害防制條例
【裁判全文】
臺灣板橋地方法院刑事判決               95年度訴字第227號
公  訴  人  臺灣板橋地方法院檢察署檢察官
被      告  甲○○
上列被告因毒品危害防制條例案件，經檢察官提起公訴（94年度
核退毒偵字第2612號），暨同署移送併案審理（95年度毒偵字第
565號）， 被告於本院準備程序進行中就被訴事實與併案事實為
有罪之陳述，經本院合議庭裁定由受命法官獨任進行簡式審判程
序，並判決如下：
    主  文
甲○○連續施用第一級毒品，累犯，處有期徒刑捌月。
扣案如附表一編號1 、2 所示之物、如附表三編號1 、所示之物
均沒收；如附表二編號1、所示之物均沒收銷燬。
    事  實
一、甲○○曾於民國91年間犯有竊盜案件，經本院於92年2 月
    26日判處有期徒刑6 月，如易科罰金以3 百元折算1 日，嗣
    於92年3 月24日判決確定，於民國92年5 月7 日執行完畢；
    復於91年間因施用毒品案件，經送觀察、勒戒後，認無繼續
    施用毒品之傾向，經臺灣板橋地方法院檢察署以91年度毒偵
    字第1784號為不起訴處分確定。詎甲○○猶不知悔改，復基
    於施用第一級毒品海洛因之概括犯意，自94年10月中旬起至
    95年1 月6 日為止，分別在臺北縣樹林市○○街31號6 樓向
    友人借住處與臺北縣三峽鎮○○路加油站廁所或三峽鎮○○
    路98巷74弄55號友人住處等地，將第一級毒品海洛因加水，
    再以注射針筒注射於其臀部左右兩側之方式，連續注射施用
    第一級毒品海洛因多次，平均一週注射施用第一級毒品海洛
    因1次至2次。
二、嗣於於94年11月2 日上午11時許，在臺北縣樹林市○○街31
    號6 樓處，為警持搜索票查獲，並當場扣得甲○○所有供施
    用第一級毒品海洛因所用之分裝勺1 支（一端為黃色，用以
    鏟第一級毒品海洛因以供施用；起訴書誤載為2 支）與供分
    裝第一級毒品海洛因以供施用海洛因之剩餘塑膠殘渣袋2 個
    （含第一級毒品海洛因殘留，量微，無法秤重）（另注射施
    用第一級毒品海洛因所用之注射針筒業已丟棄滅失）；另扣
    得甲○○所有供施用第二級安非他命吸食器2 支、鏟安非他
    命所用之分裝勺1 支（一端為白色；甲○○另犯施用第二級
    安非他命罪犯行，已另由檢察官聲請簡易判決處刑）及非供
    施用毒品海洛因或安非他命所用研磨缽1 個（含研磨棒1支
    ，係用以將藥品顆粒磨成粉狀以醫治小孩感冒發燒之用）；
    甲○○經警查獲採尿後，經移送檢察官訊問後，於同（2 ）
    日經檢察官准以新台幣1 萬元具保釋放。
三、甲○○經釋放後，仍承前開施用第一級毒品海洛因之同一概
    括犯意，連續施用第一級毒品海洛因至95年1 月6 日為止，
    嗣於95年1 月7 日凌晨3 時30分許，在臺北縣三峽鎮○○路
    98巷74弄55號友人陳建和住處經警查獲，並扣得甲○○所有
    供注射施用第一級毒品海洛因所用之注射針筒1 支；另扣得
    甲○○所有供施用之第二級毒品安非他命1 包（毛重0 點2
    公克）與其所有供施用第二級毒品安非他命所用之玻璃球1
    個（甲○○所犯施用第二級安非他命罪犯行部分，業經檢察
    官以95年度毒偵字第565 號聲請簡易判決處刑）。
四、案經臺北市政府警察局刑事警察大隊報請臺灣板橋地方法院
    檢察署檢察官偵查起訴暨臺北縣政府警察局三峽分局報請同
    署檢察官移送併案審理。
    理  由
一、上揭事實欄第一段犯行部分，業據被告甲○○於本院調查與
    審理時供承不諱（本院卷第20頁、第24頁至第28頁）；又被
    告於事實欄第二段所述時地經警查獲後採尿檢驗結果，有鴉
    片類嗎啡陽性反應，此有台灣檢驗科技股份有限公司濫用藥
    物尿液檢驗報告1 紙在卷足憑（94年度核退偵字第2612 號
    偵查卷第2 頁、第6 頁）；並有如事實欄第二段所述被告甲
    ○○所有供施用海洛因所用之分裝勺1 支（一端為黃色，用
    以鏟第一級毒品海洛因以供施用）、被告所有供分裝第一級
    毒品海洛因以供施用之剩餘塑膠殘渣袋2 個（含第一級毒品
    海洛因殘留，量微，無法秤重）各扣案可證（94年度保管字
    第11238 號受押物品清單，編號3 所示、其中1 支分裝勺、
    編號4 所示之塑膠殘渣袋2 個）。
二、再被告於事實欄第三段所述時地經警查獲後採尿檢驗結果，
    有鴉片類嗎啡陽性反應，此有台灣檢驗科技股份有限司濫用
    藥物尿液檢驗報告1 紙在卷足稽（95年度毒偵字第565 號偵
    查卷影本第49頁背面），並有事實欄第三段所述被告甲○○
    所有供注射施用第一級毒品海洛因所用之注射針筒1 支扣案
    可證（95年度毒偵字第565 號偵查卷影本第33頁扣押物品目
    錄表品名3 所示；本院卷第36頁所附95年度保管字第396 號
    扣押物品清單編號1 所示）。
三、綜上調查，可見本件事證明確，被告連續施用第1 級毒品海
    洛因犯行應堪認定。
四、查海洛因係屬於毒品危害防制條例第2 條第2 項第1 款所列
    之第1 級毒品；核被告甲○○所為，係犯毒品危害防制條例
    第10條第1 項施用第1 級毒品罪。被告先後多次施用第1 級
    毒品海洛因之行為，均時間緊接，犯罪構成要件相同，顯係
    基於概括犯意為之，應依連續犯規定論以一罪，並加重其刑
    ；又公訴人雖僅就被告於於94年11月2 日15時5 分許，為警
    採集尿液前26小時內之某時點，施用第一級毒品海洛因犯行
    起訴，惟上開起訴期日以外如事實欄第一段所述連續施用第
    一級毒品海洛因犯行事實犯行部分（含上開95年度毒偵字第
    565 號移送併案部分），業據被告甲○○於本院調查及審理
    時供承在卷，已如前述；惟上開漏未起訴連續施用第一級毒
    品海洛因犯行部分，因與前開已起訴連續施用第1 級毒品海
    洛因判決有罪部分，有連續犯裁判上一罪之關係，為起訴效
    力所及，基於審判不可分之關係，本院自得併予審判，併予
    敘明。查被告有如事實欄第一段所載之犯罪執行前科，此有
    臺灣高等法院被告全國前案紀錄表1 紙在卷足憑；其於受有
    期徒刑之執行完畢後，5 年內再犯本件有期徒刑之罪，應依
    刑法第47條累犯之規定加重其刑，並依法遞加之。爰審酌被
    告有如事實欄第一段所述之犯罪執行前科，且其於91年間因
    施用毒品案件，經送觀察、勒戒後，認無繼續施用毒品之傾
    向，經臺灣板橋地方法院檢察署以91年度毒偵字第1784號為
    不起訴處分確定，此有上開不起訴處分書與被告全國前案紀
    錄表1 紙各在卷可稽（94年度核退毒偵字第2612號偵查卷第
    14業頁）；與被告本案施用第1 級毒品海洛因之期間達3 個
    月，將第1 級毒品海洛因加水混合稀釋，再以注射針筒注射
    之方式注射於其臀部左右側之方式；平均1 週注射施用第1
    級毒品海洛因1 次至2 次；注射施用第1 級毒品海洛因易引
    起社會治安犯罪之不良附帶結果；惟被告於犯罪後已坦承犯
    行，態度良好等一切情狀，量處如主文第1 項所示之刑，以
    示懲儆。
五、沒收銷燬部分：
1、扣案如上開事實欄第二段所述分裝勺1 支（一端為黃色，
   94年度保管字第11238 號受押物品清單，編號3 所示之其中
   1 支分裝勺、如附表一編號1 所示），係被告甲○○所有，
   用以鏟第一級毒品海洛因以供施用毒品海洛因所用之物；扣
   案剩餘塑膠殘渣袋2 個（94年度保管字第11238 號受押物品
   清單，編號4 所示之塑膠殘渣袋2 個；即如附表一編號2 所
   示，含第一級毒品海洛因殘留，量微，無法秤重），亦係被
   告所有分裝第一級毒品海洛因以供施用海洛因所用之物，均
   據被告於本院審理時供明在卷，均依刑法第38條第1 項第2
   款宣告沒收。另上開剩餘塑膠殘渣袋2 個內所含第一級毒品
   海洛因殘留，量微，無法秤重（如附表二編號1 所示），均
   應依毒品危害防制條例第18條第1 項前段規定，宣告沒收銷
   燬。
2、扣案如上開事實欄第三段所述注射針筒1 支（前述95年度保
   管字第396 號扣押物品清單編號1 所示，即如附表三編號1
   所示），係被告甲○○所有供注射施用第一級毒品海洛因所
   用之物，亦據被告於本院審理時供承在卷，爰亦依刑法第38
   條第1 項第2 款宣告沒收。
六、又前開如事實欄第二段所述扣得之吸食器2 支、分裝勺1 支
    （一端為白色）；如事實欄第三段所述扣得之安非他命1 包
    （毛重0點2 公克）、玻璃球1個各等物，均係被告被告甲○
    ○所有供施用第二級毒品安非他命所用之物，因已經檢察官
    就該被告甲○○所犯施用第二級毒品安非他命犯行聲請簡易
    判決處刑，且上開扣案之物因與被告所犯本件施用第一級毒
    品海洛因犯行無直接關聯，故前開吸食器2 支、分裝勺1 支
    、安非他命1 包（毛重0 點2 公克）、玻璃球1 個各等物，
    爰不於本案宣告沒收，併予敘明。
七、另前揭扣案如事實欄第二段所述研磨缽1 個（含研磨棒1 支
    ），被告自警詢與偵查中迄至本院調查與審理時均否認係用
    以供施用第一級毒品海洛因或第二級毒品安非他命所所用之
    物，附於本院審理時辯稱係其本人用以將藥品顆粒磨成粉狀
    以醫治小孩感冒發燒所用之物，因上開研磨缽1 個（含研磨
    棒1 支）並無確實證據足以證明係被告用以供施用第一級毒
    品海洛因或第二級毒品安非他命所所用之物，故該研磨缽1
    個（含研磨棒1 支），不予宣告沒收，合併敘明。
據上論斷，應依刑事訴訟法第299 條第1 項前段、第273 條之1
第1 項、毒品危害防制條第10條第1 項、第18條第1 項前段；刑
法第11條前段、第56條、第47條、第38條第1 項第2 款，判決如
主文。
本案經檢察官林俊儀到庭執行職務。
中    華    民    國    95    年    3  月    31    日
           刑事第五庭    法  官  陳坤地
上列正本證明與原本無異。
如不服本判決，應於判決送達後10日內向本院提出上訴狀。
                         書記官  李淑秋
中    華    民    國    95    年    4     月    3     日
附錄本案論罪科刑法條全文
毒品危害防制條例第10條：
施用第1級毒品者，處6月以上5年以下有期徒刑。
施用第2級毒品者，處3年以下有期徒刑。
附表一：沒收之物
編號：
1、
分裝勺壹支（一端為黃色）。
2、
塑膠殘渣袋貳個。
附表二：沒收銷燬之物
編號：
1、
塑膠殘渣袋貳個內所含第一級毒品海洛因殘留（量微，無法秤重
）。
附表三：沒收之物
編號：
1、
注射針筒壹支。


司法院資訊處製作；財團法人民間司法改革基金會備份。
